臺灣宜蘭地方法院刑事判決　　　　　　　　　　　　　九十一年度訴字第一四七號
　　公　訴　人　臺灣宜蘭地方法院檢察署檢察官
　　被　　　告　甲○○
右列被告因違反毒品危害防制條例案件，經檢察官提起公訴（九十一年度毒偵字第五
二號、第九十九號、第二三七號），及移送併辦（臺灣宜蘭地方法院檢察署：九十一
年度毒偵字第四三一號），本院判決如左：
    主  文
甲○○連續施用第一級毒品，處有期徒刑拾月。
扣案之摻有第一級毒品海洛因之香煙貳支、第一級毒品海洛因貳包（包裝重零點捌伍
公克，內含微量之海洛因），均沒收銷燬之。
    事  實
一、甲○○前因施用毒品案件，經本院以八十八年度毒聲字第一零一五號、八十九年
    度毒聲字第一一一八號裁定送觀察、勒戒後，均認無繼續施用毒品之傾向，由臺
    灣宜蘭地方法院檢察署檢察官於民國八十九年一月四日、九十年十二月十一日以
    八十八年度偵字第二零五號、第四零四號、九十年度毒偵緝字第二七四號處分書
    為不起訴處分確定後，仍不知悔改，復另行基於概括之犯意，連續自九十一年一
    月八日起至九十一年六月十二日止，在位於宜蘭縣蘇澳鎮○○路六巷二十五號之
    家中或不詳之處所，以平均二、三天施用一次之頻率，施用第一級毒品海洛因多
    次，嗣於九十一年一月八日晚間十時十分許、九十一年一月三十一日晚間七時許
    及九十一年四月二十三日晚間十一時許，分別為警在宜蘭縣羅東鎮○○路一五九
    號、宜蘭縣蘇澳鎮○○路六巷二十五號、宜蘭縣蘇澳鎮文化國中內查獲，並扣得
    摻有第一級毒品海洛因之香煙二支及第一級毒品海洛因二包（每包毛重零點八公
    克）。
二、案經宜蘭縣警察局蘇澳分局報請臺灣宜蘭地方法院檢察署檢察官偵查起訴。
    理  由
一、右揭事實，業據被告甲○○於本院審理期日坦承不諱，且被告各次為警查獲當日
    採集之尿液經檢驗結果，確均呈嗎啡陽性反應，此有慈濟大學濫用藥物檢驗中心
    檢驗總表及尿液編號對照表附卷可稽，核均與被告前述任意性自白之事實相符。
    另扣案之香煙二支經鑑定結果，均摻有海洛因成分，有法務部調查局檢驗通知書
    在卷可考，而扣案之白粉二包經送鑑定之結果，均含第一級毒品海洛因成分，惟
    量微無法秤重，此亦有法務部調查局鑑定通知書一紙在卷可參。又被告前因施用
    毒品案件，經觀察、勒戒後，認無繼續施用毒品之傾向，由臺灣宜蘭地方法院檢
    察署檢察官於八十九年一月四日、九十年十二月十一日以八十八年度偵字第二零
    五號、第四零四號、九十年度毒偵緝字第二七四號處分書為不起訴處分確定，此
    此有臺灣高等法院檢察署刑案紀錄簡覆表可按。此次被告三犯以上施用毒品之事
    證明確，其犯行堪以認定。
二、查肅清煙毒條例業於八十七年五月二十日由總統以華總（一）義字第八七０００
    九九八六０號令將其名稱修正為毒品危害防制條例，並修正全文，於同年月二十
    二日生效。該條例第二條將具成癮性、濫用性及對社會危害性之麻醉藥品與其製
    品及影響精神物質與其製品列為毒品，並將海洛因列為毒品危害防制條例第二條
    第二項第一款之第一級毒品。被告前曾多次施用毒品，分別經執行觀察勒戒或戒
    治處分後，又另行起意為本件施用海洛因犯行，而三次以上為警查獲，故核被告
    甲○○所為，係犯毒品危害防制條例第十條第一項之施用第一級毒品罪。其非法
    施用第一級毒品海洛因前後非法持有海洛因之低度行為，為其非法施用之高度行
    為所吸收，不另論罪。被告先後多次犯行，時間緊接，行為相同，觸犯構成要件
    相同之罪名，顯係基於概括之犯意為之，依連續犯規定論以一罪，並依法加重其
    刑。公訴人雖僅就被告於九十一年一月八日、一月三十一日往前回溯二日內之某
    時施用第一級毒品之犯行提起公訴，然檢察官就犯罪事實一部起訴者，其效力及
    於全部，本件被告於九十一年一月三十一日以後施用第一級毒品之犯行，與前揭
    論罪科刑之部分，有連續犯之關係，已如前述，本院自應就屬於裁判上一罪之部
    分，一併加以裁判。爰審酌被告連續非法施用第一級毒品，對個人身心戕害甚鉅
    ，且前已因施用毒品案件，經執行觀察勒戒處分，仍三犯施用第一級毒品罪，顯
    未因前所受處分而決心改過，惟念其犯後態度良好，坦承犯行，及其本件施用毒
    品行為之時間長短、次數多寡、情節輕重等一切情狀，量處如主文所示之刑。
三、扣案之香煙二支，摻有第一級毒品海洛因，係查獲之毒品，為被告所自承，不問
    屬於犯人與否，依毒品危害防制條例第十八條第一項前段規定沒收銷燬之。而扣
    案之白粉二包（包裝重零點八五公克），內有微量之海洛因，無法秤重，顯無法
    與包裝分離，均應依毒品危害防制條例第十八條第一項前段規定，依法沒收銷燬
    之。
據上論斷，應依刑事訴訟法第二百九十九條第一項前段，毒品危害防制條例第十條第
一項、第十八條第一項前段，刑法第十一條前段、第五十六條，判決如主文。
本案經檢察官到庭執行職務
中        華        民        國    九十一    年    六    月    二十八  日
                                臺灣宜蘭地方法院刑事第一庭
                                    審判長法  官    林  明  山
                                          法  官    辜  漢  忠
                                          法  官    鄭  貽  馨
右正本證明與原本無異。
如不服本判決，應於判決送達後十日內向本院提出上訴狀( 應附繕本 )，上訴於臺灣
高等法院。
                                          書記官    陳  憲  文
中        華        民        國    九十一    年    七    月      一    日
附錄論罪法條
毒品危害防制條例第十條第一項
施用第一級毒品者，處六月以上五年以下有期徒刑。
